# Base de datos {.unlisted .unnumbered}

El Índice de marginación urbana por colonia 2020 se desarrolló con información socioeconómica a nivel de AGEB urbana proveniente del Censo de Población y Vivienda 2020 mediante una petición de información al Laboratorio de Microdatos del INEGI (2010 y 2021a). Esta solicitud sirvió para la estimación de los índices de marginación de 50 790 AGEB urbanas. Con los datos absolutos de estas AGEB urbanas se estimaron los indicadores socioeconómicos a nivel de colonias. 

**A continuación, se carga la base de datos correspondiente al índice de marginación por colonia (2020).** 

```{r}
load(file = paste0(here::here(), "/Bases/IMC_2020.RData")) 
```

<div style="height:700px;overflow:auto;">
```{r, echo = FALSE}
require(gt)
tabla_2020 %>% 
 rename("AÑO" = "ANIO") %>%
  slice(1:20) %>%
    gt() %>%
     tab_header(title = "Indicadores simples de marginación",
                 subtitle = "2020") %>%
      fmt_number(columns = names(tabla_2020)[13:23], 
                  decimals = 2) %>%
       fmt_integer(columns = "POB_TOT", 
                    sep_mark = " ") %>%
        tab_options(heading.title.font.size = 14, 
                    heading.subtitle.font.size = 12,
                    table.font.names = 'Century Gothic',
                    table.font.size = 10,
                    data_row.padding = px(1)) %>%
         tab_style(style = list(cell_text(align = "left",
                                           weight = 'bold')),
                    locations = list(cells_title(groups = c("title")))) %>%
          tab_style(style = list(cell_text(align = "left")),
                     locations = list(cells_title(groups = c("subtitle")))) %>%
           cols_label(CVE_COL = md("**CVE_COL**"),
                      ID_COL = md("**ID_COL**"),
                      ID_INE_2020 = md("**ID_INE_2020**"),
                      NOM_COLONIA = md("**NOM_COLONIA**"),
                      CP = md("**CP**"),
                      CLASIF = md("**CLASIF**"),
                      CVE_ENT = md("**CVE_ENT**"),
                      NOM_ENT = md("**NOM_ENT**"), 
                      CVE_MUN = md("**CVE_MUN**"), 
                      NOM_MUN = md("**NOM_MUN**"),
                      POB_TOT = md("**POB_TOT**"), 
                      AÑO = md("**AÑO**"), 
                      P6A14NAE = md("**P6A14NAE**"),
                      SBASC = md("**SBASC**"),
                      PSDSS = md("**PSDSS**"),
                      OVSDE = md("**OVSDE**"),
                      OVSEE = md("**OVSEE**"),
                      OVSAE = md("**OVSAE**"),
                      OVPT= md("**OVPT**"),
                      OVHAC = md("**OVHAC**"),
                      OVSREF = md("**OVSREF**"),
                      OVSINT = md("**OVSINT**"),
                      OVSCEL = md("**OVSCEL**")) %>%
         cols_width(starts_with("POB") ~ px(80), 
                    starts_with("NOM") ~ px(180), 
                    starts_with("NOM_COL") ~ px(260), 
                    everything() ~ px(60)) %>%
            as_raw_html() 
```
</div>