# Referencias  {.unlisted .unnumbered}

```{r echo = FALSE}
knitr::opts_knit$set(root.dir = rprojroot::find_rstudio_root_file())
setwd(here::here())
``` 

Dalenius, T. (1950). The problem of optimum stratification. Scandinavian Actuarial J., 3-4, 203-13. Recuperado de: https://doi.org/10.1080/03461238.1950.10432042    
__________ y Hodges, J. L., Jr. (1959). Minimum variance stratification. Journal of the American Statistical Association, 54, 88-101.      
Gunning, P. y Horgan, J. M. (2004). A new algorithm for the construction of stratum boundaries in skewed populations. Survey Methodology, 30 (2), 159–166.   

INEGI [Instituto Nacional de Estadística y Geografía]. (2009). Censo de Población y Vivienda 2010. Manual de
cartografía geoestadística. Recuperado de: https://www.inegi.org.mx/contenidos/temas/mapas/mg/metadatos/manual_cartografia_censal.pdf   
__________. (2010). Sistema Nacional de Información Estadística y Geográfica: Laboratorio de Microdatos. Censo
de Población y Vivienda 2010.   
__________. (2021a). Sistema Nacional de Información Estadística y Geográfica: Laboratorio de Microdatos. Censo
de Población y Vivienda 2020.    
__________. (2021b). Marco Geoestadístico Nacional 2020. Censo de Población y Vivienda 2020. Recuperado de:
https://www.inegi.org.mx/app/biblioteca/ficha.html?upc=889463807469    

Pena Trapero, J. B. (1977). Problemas de la medición del bienestar y conceptos afines. Una aplicación al Caso Español. I. N. E: Madrid.   

Somarriba, N. y Pena, B. (2009). Synthetic Indicators of Quality of Life in Europe. Social Indicators Research. Recuperado de: https://doi.org/10.1007/s11205-008-9356-y    
__________, Zarzosa, P. y Pena, T. (2013). La calidad de vida en la Unión Europea. Un análisis temporal por medio de indicadores sintéticos.    Congreso de la Asociación Española de Ciencia Regional. XXXIX Reunión de Estudios Regionales. Smart regions for a smarter growth strategy: new challenges of Regional Policy and potentials of cities to overcome a worldwide economic crisis. Recuperado de:  https://old.reunionesdeestudiosregionales.org/Oviedo2013/htdocs/pdf/p851.pdf     

Zarzosa, P. (1996). Aproximación a la medición del bienestar social. Secretario de Publicaciones: Valladolid.    
__________. (2009). Estimación de la pobreza en las comunidades autónomas españolas, mediante la distancia DP2 de Pena. Estudios de Economía Aplicada, 27 (2), 397–416.
__________. (2012). The Social Welfare in Spain before the Crisis: Territorial and Chronological Analysis. International Journal of Advances in Management and Economics 1 (4), 165-171.   
__________ y Somarriba, N. (2013). An Assessment of Social Welfare in Spain: Territorial Analysis Using a Synthetic Welfare Indicator. Social Indicators Research, 111, 1-23.    

 

```{r, collapse=FALSE}
sesion_info <- devtools::session_info()
```


```{r, echo = FALSE}
kable(dplyr::select(tibble::as_tibble(sesion_info$packages %>% dplyr::filter(attached == TRUE)),
                    c(package, loadedversion, source))) %>%
   kable_classic(full_width = TRUE, html_font = "Century Gothic", font_size = 10) 
```
